臺灣屏東地方法院刑事判決　　　　　　　95年度訴字第1165號
公　訴　人　臺灣屏東地方法院檢察署檢察官
被　　　告　甲○○
上列被告因違反廢棄物清理法案件，經檢察官提起公訴（95年度
偵字第6740號），被告於準備程序中先就被訴事實為有罪之陳述
，本院合議庭裁定改依簡式審判程序審理，判決如下：
    主  文
甲○○未依廢棄物清理法第四十一條第一項規定，領有廢棄物清
除許可文件，從事廢棄物清除，處有期徒刑壹年壹月，緩刑肆年
。
    事  實
一、甲○○明知從事廢棄物清除業務者，應向直轄市、縣（市）
    主管機關或中央主管機關委託之機關申請核發公民營廢棄物
    清除機構許可文件後，始得受託清除廢棄物，竟基於非法從
    事廢棄物清除之犯意，未依規定申請核發許可文件，即於民
    國95年8 月17日17時30分許，駕駛其所有之無牌照拼裝車，
    以新臺幣700 元之代價，從屏東縣長治鄉和尚寮某工地內，
    載運含廢塑膠帆布、廢塑膠袋、廢水泥袋、廢木材等物之建
    築廢棄物（屬一般事業廢棄物），載運至屏東縣鹽埔鄉核三
    龍崎線262 高塔旁約50公尺處空地上加以傾倒，而從事一般
    事業廢棄物之清除工作，旋即為警當場查獲。
二、案經屏東縣警察局報請臺灣屏東地方法院檢察署檢察官偵查
    起訴。
    理  由
一、本件被告甲○○所為係犯死刑、無期徒刑、最輕本刑為3 年
    以上有期徒刑以外之罪，其於本院審判程序中就被訴事實為
    有罪之陳述，經法官告知簡式審判程序之旨，並聽取公訴人
    、被告之意見後，本院合議庭依刑事訴訟法第273 條之1第1
    項規定，裁定由受命法官獨任進行審判程序，另依同法第27
    3 條之2 、第159 條第2 項之規定，不適用傳聞法則有關限
    制證據能力之相關規定，合先敘明。
二、訊據被告甲○○對於其未申請領有廢棄物清除、處理許可文
    件，而於前揭時、地載運內含廢塑膠帆布、廢塑膠袋、廢水
    泥袋、廢木材等之廢棄物，至屏東縣鹽埔鄉核三龍崎線262
    高塔旁約50公尺處空地上傾倒一節坦承不諱，並有屏東縣政
    府環保局環境稽查工作紀錄表1 紙、現場照片8 幀附卷可稽
    ，被告之任意性自白核與事實相符，應堪採信。本件事證明
    確，被告犯行堪以認定。
三、按一般事業廢棄物係指由事業所產生有害事業廢棄物以外之
    廢棄物；而所謂事業，係指農工礦廠 (場)、 營造業、醫療
    機構、公民營廢棄物清除處理機構、事業廢棄物共同清除處
    理機構、學校或機關團體之實驗室及其他經中央主管機關指
    定之事業；廢棄物清理法第2 條第1 項第2 款第2 目、第4
    項分別定有明文。本件查獲之廢棄物係營建廢棄物，已據前
    述，從而查獲之廢棄物，屬同法規範之一般事業廢棄物一節
    堪以認定。再按同法第46條第1 項第4 款前段處罰之行為態
    樣為：未領有許可文件，從事廢棄物「貯存」、「清除」、
    「處理」，而依同法第36條第2 項規定制定之事業廢棄物貯
    存清除處理方法及設施標準（以下簡稱設施標準）第2 條可
    知「貯存」、「清除」、「處理」，係屬3 種不同之行為。
    本案被告將前揭事業廢棄物從屏東縣長治鄉和尚寮某工地內
    ，運往屏東縣鹽埔鄉前開土地之行為，要與上開設施標準第
    2 條第2 項之「清除」行為相當，是核被告所為，係犯廢棄
    物清理法第46條第1 項第4 款之未領有廢棄物清除許可文件
    ，而從事廢棄物清除工作罪。爰審酌被告係35年4 月15日出
    生，具有初中肄業之學歷、從事務農及送貨工作，有年籍資
    料在卷可參，其貪圖小利，未領得廢棄物清除許可文件即任
    意從事廢棄物之傾倒處理，破壞環境安全衛生，惟其棄置之
    廢棄物數量不多，且僅有1 次犯行，犯罪情節非重，所造成
    危害亦非十分重大等一切情狀，量處如主文所示之刑。又被
    告前未曾因故意犯罪受有期徒刑以上刑之宣告，此有臺灣高
    等法院被告前案紀錄表1 紙附卷可稽，本院審酌其行為時已
    屆齡60歲，又僅具初中肄業之學歷，智識程度非高，為謀生
    計，一時失慮，致罹刑典，事後已坦承犯行，深具悔意等情
    ，認其經此偵審程序及刑之宣告後，應知所警惕而無再犯之
    虞，本院因認暫不執行其刑為當，爰併依刑法第74條第1 項
    第1 款之規定，宣告緩刑4 年，用啟自新。至扣案之無牌照
    拼裝車1 部，為被告所有，業經其供述在卷，且為供犯罪所
    用之物，然審酌被告犯罪之情節尚非嚴重，及該車為被告謀
    生工具等情，本院認以不併予宣告沒收為宜，爰不併為沒收
    之宣告，附此敘明。
四、據上論斷，應依刑事訴訟法第273 條之1 第1 項、第299 條
    第1 項前段，廢棄物清理法第46條第1 項第4 款，刑法第11
    條前段、第74條第1 項第1 款，判決如主文。
本案經檢察官林吉泉到庭執行職務。
中　　華　　民　　國　　96　　年　　2 　　月　　7 　　日
                  刑事第三庭    法  官  林雅莉
以上正本證明與原本無異。
如不服本判決應於收受本判決送達後10日內向本院提出上訴書狀
，其未敘述上訴理由者，並得於提起上訴後10日內向本院補提理
由書狀（均須按他造當事人之人數附繕本）「切勿逕送上級法院
」
中　　華　　民　　國　　96　　年　　2 　　月　　7 　　日
                                書記官  黃佳惠
附錄本件論罪法條全文：
廢棄物清理法第46條有下列情形之一者，處1 年以上5 年以下有
期徒刑，得併科新臺幣300 萬元以下罰金：
一、任意棄置有害事業廢棄物。
二、事業負責人或相關人員未依本法規定之方式貯存、清除、處
    理或再利用廢棄物，致污染環境。
三、未經主管機關許可，提供土地回填、堆置廢棄物。
四、未依第41條第1 項規定領有廢棄物清除、處理許可文件，從
    事廢棄物貯存、清除、處理，或未依廢棄物清除、處理許可
    文件內容貯存、清除、處理廢棄物。
五、執行機關之人員委託未取得許可文件之業者，清除、處理一
    般廢棄物者；或明知受託人非法清除、處理而仍委託。
六、公民營廢棄物處理機構負責人或相關人員、或執行機關之人
    員未處理廢棄物，開具虛偽證明。
無許可文件，以經營廢棄物清除、處理為常業者，處3 年以上10
年以下有期徒刑，得併科新臺幣900萬元以下罰金。
